【裁判字號】    95,訴,1302
【裁判日期】    950606
【裁判案由】    違反槍砲彈藥刀械管制條例
【裁判全文】
臺灣臺中地方法院刑事判決              95年度訴字第1302號
公  訴  人  臺灣臺中地方法院檢察署檢察官
被      告  甲○○
上列被告因違反槍砲彈藥刀械管制條例案件，經檢察官提起公訴（
九十五年度偵字第六七八五號），本院合議庭裁定改依簡式審判程
序審理後，判決如下：
    主  文
甲○○未經許可，持有改造手槍之主要組成零件，累犯，處有期
徒刑捌月，併科罰金新台幣萬元，罰金如易服勞役，以新台幣
玖佰元即銀元佰元折算壹日。扣案仿「ＷＡＬＴＨＥＲ」廠牌
改造手槍（槍枝管制編號0000000000）之主要組成零
件槍管、槍身、扳機、擊錘、滑套及彈匣各壹個及具殺傷力之土
造子彈貳顆（具直徑約捌ｍｍ之金屬彈頭），均沒收。
    事  實
一、甲○○前曾於民國九十二年間，因違反毒品危害防制條例等
    案件（施用第一、二級毒品），經本院以九十二年度訴字第
    二四八五號刑事判決分別判處有期徒刑一年及六月，並定應
    執行刑有期徒刑一年五月，於九十二年十二月二十二日確定
    ，嗣於九十四年三月三十一日縮短刑期假釋出監，於同年五
    月九日因縮刑期滿未經撤銷假釋而以已執行論。其明知改造
    手槍之槍管、槍身、扳機、擊錘、滑套、彈匣（下稱槍管等
    主要組成零件，起訴書僅記載槍管）及具有殺傷力之子彈分
    別為槍砲彈藥刀械管制條例所稱改造手槍之主要組成零件及
    彈藥，未經許可，均不得無故持有，竟基於持有改造手槍之
    主要組成零件及具有殺傷力之子彈之犯意，於九十一年四月
    間某日，在臺北縣三重市重新橋下，向姓名年籍不詳之成年
    男子分別以新臺幣（下同）二萬元、一千五百元之代價，購
    得裝配有土造金屬槍管等主要組成零件之不具殺傷力之仿「
    ＷＡＬＴＨＥＲ」廠牌半自動手槍之改造手槍（槍枝管制編
    號0000000000）一支（以上槍管、槍身等物仍可
    供組成槍砲之用）及具殺傷力之土造子彈（具直徑約八ｍｍ
    之金屬彈頭）三顆（其中一顆因鑑定試射後已不具殺傷力）
    。隨後即將上開裝配有槍管等主要組成零件之不具殺傷力改
    造手槍及子彈置放在其位於彰化縣永靖鄉○○路六九一巷三
    八弄九號住處，而未經許可而持有之。嗣於九十五年三月十
    二日下午四時二十分許，甲○○攜帶上開由槍管等主要組成
    零件組合而成之不具殺傷力之改造手槍及子彈三顆，駕駛車
    牌號碼ＬＩ－三六七五號自小貨車搭載不知情之友人張原彰
    ，行經國道三號高速公路大甲收費站南下第十五號車道時（
    屬臺中縣大甲鎮轄內），為警方攔檢，而查悉上情，並扣得
    該槍管等主要組成零件及具殺傷力之土造子彈三顆（具直徑
    約八ｍｍ之金屬彈頭，其中一顆因鑑定試射後已不具殺傷力
    ）。
二、案經內政部警政署國道公路警察局第七警察隊移送臺灣臺中
    地方法院檢察署檢察官偵查起訴。
    理  由
一、上揭事實業據被告甲○○於警詢、偵訊及本院審理時均供承
    不諱，並有證人即查獲當時在上開自小貨車內被告之友人張
    原彰於警詢時亦證稱「（問：警方如何查出車內有槍械及子
    彈，該樣物品何人所有？）...... 座位中間有一手提袋，
    我告訴警方是甲○○所有，並且拿給警方，警方在甲○○點
    頭示意允許打開下，看到一黑色袋子，接著就發現槍枝。」
    「（問：你如何知道手提袋為甲○○所有，何時帶上車？）
    以前就看過他拿那個手提袋，他約下午三點來我家載我時就
    在車上。」等語明確。又扣案之仿「ＷＡＬＴＨＥＲ」廠牌
    改造手槍及子彈經送鑑定結果為：「一、送鑑改造手槍一支
    （含彈匣，槍枝管制編號0000000000號），認係
    由仿「ＷＡＬＴＨＥＲ」廠牌半自動手槍製造之金屬槍枝，
    更換土造金屬槍管改造而成之改造手槍，經檢視不具槍機，
    無法供擊發子彈使用，認不具殺傷力。二、送鑑子彈三顆，
    認均係土造子彈（具直徑約八之金屬彈頭），採樣一顆試射
    ，可擊發，認具殺傷力。」等情，亦有內政部警政署刑事警
    察局九十五年三月二十七日刑鑑字第０九五００三六五０五
    號槍彈鑑定書一份在卷可稽，此外，復有扣案之上揭槍管等
    主要組成零件、具殺傷力之土造子彈三顆（其中一顆因鑑定
    試射已不具殺傷力，具直徑約八ｍｍ之金屬彈頭）足資佐證
    ，足認被告上開之自白與事實相符。本件事證明確，被告之
    犯行，應堪認定。
二、查手槍或其他各式槍砲之主要組成零件包括：槍管、槍身、
    槍機、撞針、轉輪、滑套、彈匣、擊錘等物，此為內政部八
    十六年十一月二十四日（八六）臺警內字第八六七０六八三
    號函公告之內容；另按槍砲之主要組成零件不以具有殺傷力
    為必要（並無殺傷力之問題），是縱所查獲之槍枝經鑑定結
    果無殺傷力，仍不影響該等零件為槍枝之主要組成零件之事
    實（最高法院九十五年度臺上第二０二四號、九十四年度臺
    上字第七二五二號判決參照）。本件被告甲○○持有之裝配
    有土造金屬槍管、槍身、扳機、滑套、擊錘及彈匣，但不具
    槍機，無法發射金屬或子彈之仿「ＷＡＬＴＨＥＲ」廠牌半
    自動手槍之改造手槍一支（槍枝管制編號00000000
    00），經鑑定結果雖不具殺傷力，然依上揭說明，被告仍
    應成立持有改造手槍之主要組成零件罪。是核被告所為，係
    犯槍砲彈藥刀械管制條例第十二條第四項未經許可，持有子
    彈罪及同條例第十三條第四項未經許可，持有改造手槍之主
    要組成零件罪。被告係以一行為同時觸犯前開二罪名，為想
    像競合犯，應從較重之未經許可，持有改造手槍之主要組成
    零件罪論斷。另公訴人雖未就被告持有改造手槍之主要組成
    零件槍身、扳機、滑套、擊錘及彈匣之事實於犯罪事實欄中
    敘明，惟該部分與已起訴之持有改造手槍之主要組成零件槍
    管部分，有單純一罪關係，仍為起訴效力所及，本院自得併
    予審理，附此敘明。又被告前曾於九十二年間，因違反毒品
    危害防制條例等案件（施用第一、二級毒品），經本院以九
    十二年度訴字第二四八五號刑事判決分別判處有期徒刑一年
    及六月，並定應執行刑有期徒刑一年五月，於九十二年十二
    月二十二日確定，嗣於九十四年三月三十一日縮短刑期假釋
    出監，於同年五月九日因縮刑期滿未經撤銷假釋而以已執行
    論，此有臺灣臺中地方法院檢察署刑案資料查註紀錄表及臺
    灣高等法院被告前案紀錄表各一份附卷可參，其前受有期徒
    刑之執行完畢，五年以內再犯有期徒刑以上之罪，為累犯，
    應依法加重其刑。爰審酌槍枝危害社會秩序至重，被告仍無
    視於政府之禁令不法持有槍枝主要組成零件及子彈，對於社
    會治安所具之潛在危險性非輕，不宜輕縱，並審酌被告危害
    社會治安之程度、品行、智識程度及犯後坦承犯行，態度尚
    稱良好等一切情狀，量處如主文所示之刑，並就罰金部分諭
    知易服勞役之折算標準。末查，扣案之槍管等主要組成零件
    及未試射具有殺傷力之土造子彈二顆，係屬違禁物，均應依
    刑法第三十八條第一項第一款規定宣告沒收之；另扣案之土
    造子彈一顆，因鑑定時業已試射，已不具殺傷力，自非屬違
    禁物，爰不另宣告沒收，附此敘明。
據上論斷，應依刑事訴訟法第二百七十三條之一第一項、第二百
九十九條第一項前段，槍砲彈藥刀械管制條例第十二條第四項、
第十三條第四項，刑法第十一條前段、第五十五條、第四十七條
、第四十二條第二項前段、第三十八條第一項第一款，罰金罰鍰
提高標準條例第二條，現行法規所定貨幣單位折算新臺幣條例第
二條，判決如主文。
中      華     民     國     95  年    6     月    6    日
                       臺灣臺中地方法院刑事第十一庭
                               法  官  王世華
上正本證明與原本無異。
如不服本判決，應於判決送達後十日內，向本院提出上訴狀。
                               書記官  劉易柔
中      華     民     國     95  年    6     月    6    日
附錄本案論罪科刑法條：
槍砲彈藥刀械管制條例第十二條第四項
未經許可，持有、寄藏或意圖販賣而陳列子彈者，處五年以下有
期徒刑，併科新台幣三百萬元以下罰金。
槍砲彈藥刀械管制條例第十三條第四項
未經許可，持有、寄藏或意圖販賣而陳列第一項所列零件者，處
六月以上五年以下有期徒刑，併科新臺幣三百萬元以下罰金。


司法院資訊處製作；財團法人民間司法改革基金會備份。
